
###############################################################################
# Dans ce projet, nous allons modéliser la série de taux d'intérêts i1 de     #
# 'UKpppuip' au Royaume-Uni                                                   #
#####################################################################################################



```{r}
require(urca)
data(UKpppuip)
```

```{r}
View(UKpppuip)
```

```{r}
taux=ts(UKpppuip$i1,start=c(1971,1),frequency=4)
attach(UKpppuip,warn.conflicts=FALSE)
plot(taux,type='l',xlab='temps',ylab='taux en %')
```
# Cette série ne présente pas de tendance. On peut lui ajuster le modèle suivant:
# delta X[t] = beta + rho*X[t-1] + sigma(phi[i]*delta X[t-i], i=1,..,p-1) + epsilon[t]
# Ce modèle présente un drift

# 1. Déterminons d'abord le premier retard significatif p-1

```{r}
taux.df0 <- ur.df(y=taux, lags = 6, type= 'drift')
summary(taux.df0)
```

# Le retard 6 n'est pas significatif
# Une regression jusqu'au retard 2 montre que les retards 2 à 6 ne sont pas significatifs

```{r}
taux.df0 <- ur.df(y=taux, lags = 1, type= 'drift')
summary(taux.df0)
```

# Le retard 1 est donc significatif
# De plus, p-value = 0.001893 < 0.05 permet de conclure que le polynôme
# associée à la série ne présente pas une racine  unitaire
# D'où la série est bien stationnaire

# Une autre fonction de test de la stationnarité

```{r}
library(tseries)
adf.test(taux)
```
# alternative hypothesis: stationary. On retrouve le même résultat

###############################################################################
# Proposons donc un modèle pour modéliser la série de taux d'intérêt          #
###############################################################################

```{r}
# La série contient-elle une moyenne mobile?
acf(X,ci.type="ma")
```
# l'acf est significativement nulle pour des h > 2
# La série contient donc une MA(2)

```{r}
# La série contient-elle un auto regressif?
pacf(X)
```
# On peut estimer qu'elle contient une AR(1)
# La série étant stationnaire sans différenciation, peut-on conclure qu'il 
# d'un ARIMA(1,0,2) ?

```{r}
library(forecast) # Pour pouvoir utiliser le modèle Arima
model<- Arima(X,order=c(1,0,2))
model
```




